臺灣臺南地方法院刑事判決　　　　　　　　　　　　九十三年度訴字第一二三二號
　　公　訴　人　臺灣臺南地方法院檢察署檢察官
　　被　　　告　甲○○
右列被告因違反毒品危害防制條例案件，經檢察官提起公訴（九十三年度毒偵字第二
一０六號），及移
之陳述，本院裁定進行簡式審判程序，判決如左：
    主   文
甲○○連續施用第一級毒品，累犯，處有期徒刑壹年肆月，海洛因淨重零點壹伍肆公
克沒收並銷燬之，包裝袋重零點貳貳公克、吸食器壹組、毒品研磨機壹台均沒收。
    事  實
一、甲○○前於民國八十六年間，因違反麻藥品管理條例案件，經臺灣屏東地方法院
    判處有期徒刑六月確定，於八十八年八月二十二日執行完畢，復因施用毒品案件
    ，於八十八年及九十年間先後二次經觀察、勒戒後，均認無繼續施用毒品之傾向
    ，分別由臺灣屏東、高雄地方法院檢察署檢察官各於民國八十八年三月五日、九
    十一年三月十一日，以八十八年度偵緝字第七０號、九十年度毒偵字第五七三二
    號不起訴處分確定。嗣又因施用第一、二級毒品案件，由高雄地方法院檢察署檢
      察官於九十一年十一月八日起訴，業經臺灣高雄地方法院以九十一年訴字三四
    二四號判處有期徒刑一年二月，甲○○上訴後，由臺灣高等法院高雄分院以九十
    二年上訴字第一○六五號審理，嗣於九十二年六月十六日撤回上訴而確定，現因
    該案在監執行。
二、惟其仍不知悔改，猶基於施用第一、二級毒品之概括犯意，自民國九十二年六月
    十七日起至九十三年十月九日某時止，在屏東縣屏東市安心四橫巷四七七號二樓
    住處，連續將第一、二級毒品海洛因、安非他命摻和在玻璃吸食器內，以火燒烤
    後吸食其煙霧的方式，多次施用海洛因及安非他命。嗣為警於九十三年十月九日
    晚間十時許，在上址查獲，並扣得第一級毒品海洛因一包（淨重０‧一五公克、
    包裝袋重０‧二二公克）。
三、案經內政部警政署高雄港務警察局移送臺灣臺南地方法院檢察署檢察官偵查起訴
    及移送併辦。
    理  由
一、訊據被告甲○○對右揭犯罪事實自白不諱，且被告之採集尿液經檢驗呈第一級毒
    品海洛因代謝物嗎啡及第二級毒品安非他命陽性反應，有高雄市立凱旋醫院濫用
    藥物尿液檢驗報告書一紙在卷可按，此外，在被告住處查扣的海洛因一包，經送
    請法務部調查局鑑定結果確係毒品海洛因，有該局九三年十一月二十六日調科壹
    字第二００００五二五０號通知書在卷可按，被告自白與事證相符，其有施用第
    一、二級毒品之犯行，已甚明確，應可認定。被告有前揭犯罪科刑及觀察勒戒等
    違法紀錄，有臺灣高等法院被告全國前案紀錄表一份在卷可參，其於觀察勒戒執
    行完畢後五年內再犯毒品危害防制條例第十條之罪，應依法論科。
二、核被告所為，係犯毒品危害防制條例第十條第一、二項之施用第一、二級毒品罪
    。被告持有第一級毒品海洛因、第二級毒品安非他命之低度行為，各為進而施用
    之高度行為所吸收，均不另論罪。被告先後多次施用第一級毒品海洛因及第二級
    毒品安非他命之犯行，均時間緊接，各觸犯犯罪構成要件相同之罪名，顯均係基
    於概括犯意而為，均應依連續犯規定論以一罪，即連續施用第一級毒品罪及連續
    施用第二級毒品罪，並均加重其刑。被告自警詢、偵查及本院審理時均陳稱伊將
    安非他命及海洛因摻放一起後，吸食其煙霧，在無其他事證可為不同認定之依據
    時，被告之自白即無不採之理。被告既係同時施用一、二級毒品，被告所犯上開
    二罪間，即屬一行為觸犯數罪名之想像競合關係，應從一重之連續施用第一級毒
    品罪論處。公訴人謂被告所犯前開二罪，犯意各別，罪名互殊，應予分論併罰，
    尚難採憑。被告於八十六年間，曾因違反麻醉藥品管理條例案件，經臺灣屏東地
    方法院以八十六年度易字第二二六八號判處有期徒刑六月確定，於八十八年八月
    二十一日執行完畢，有臺灣高等法院被告全國前案紀錄表各一份在卷可按。其前
    受有期徒刑之執行完畢後，五年內再犯本件有期徒刑以上之罪，為累犯，應依刑
    法第四十七條規定遞予加重其刑。移送併辦部分，雖未經起訴，惟與起訴部分所
    指被告犯罪之時間、地點均相同，顯係同一案件，本院應併予審理。爰審酌被告
    多次施用毒品，雖性質上屬對自我身心健康之自戕行為，尚未嚴重破壞社會秩序
    、侵害他人權益，然其前因施用毒品經送觀察、勒戒及戒治後，猶不思戒絕革除
    惡習，再為本件犯罪，顯未因前所受之觀察、勒戒及戒治處分而記取教訓，及被
    告犯後坦承犯行，態度良好，並考量其犯罪之動機、目的、手段等一切情狀，量
    處如主文所示之刑，以資懲儆。扣案之海洛因一包係毒品，依法宣告沒收併銷燬
    之。海洛因殘渣袋一只，吸食器一組及毒品研磨機一台係被告甲○○所有，供施
    用品所用之物，業經其供承在卷，均依刑法第三十八條第一項第二款宣告沒收。
    手機二支雖經扣案，惟並無證據足認與本件施用毒品行為有何關連，爰不為沒收
    之諭知，併此敘明。
據上論斷，應依刑事訴訟法第二百七十三條之一第一項、第二百九十九條第一項前段
，毒品危害防制條例第十條第一項、第十八條第一項前段、刑法第十一條前段、第五
十六條、第五十五條、第四十七條、第三十八條第一項第二款，判決如主文。
本案經檢察官乙○○到庭執行職務。
中      華      民      國      九十四    年      二      月    十六    日
                                  臺灣臺南地方法院刑事第二庭
                                          法  官  陳振謙
右正本證明與原本無異。
如不服本判決，應於判決送達後十日內向本院提出上訴狀( 應附繕本 )。
                                          書記官  吳信助
中      華      民      國      九十四    年      二      月    十六    日
附錄法條：
毒品危害防制條例第十條
施用第一級毒品者，處六月以上五年以下有期徒刑。
施用第二級毒品者，處三年以下有期徒刑。
